臺灣高等法院刑事判決　　　　　　　　100年度上訴字第654號
上　訴　人
即　被　告　何振發
指定辯護人　義務辯護律師黃柏彰律師
上列上訴人即被告因違反臺灣地區與大陸地區人民關係條例等案
件，不服臺灣桃園地方法院99年度訴字第755 號，中華民國99年
12月30日第一審判決（聲請簡易判決處刑案號：臺灣桃園地方法
院檢察署99年度偵字第15738 號），提起上訴，本院判決如下：
    主  文
原判決撤銷。
何振發共同意圖營利而違反不得使大陸地區人民非法進入臺灣地
區之規定，處有期徒刑壹年陸月，減為有期徒刑玖月。
    事  實
一、何振發明知大陸地區人民非經主管機關許可，不得進入臺灣
    地區，且其與大陸地區女子周蔓（經遣送出境）並無結婚之
    真意，經某真實姓名、年籍均不詳自稱「阿正」之成年男子
    （下稱「阿正」）告以若與周蔓辦理假結婚，使周蔓得以親
    屬名義來臺探親，以達規避入出境管制而進入臺灣之目的，
    進而在臺打工，可給予報酬每月新臺幣（以下同）2 萬元，
    「阿正」則可另向周蔓收取非法入境之費用，及於周蔓打工
    所得中，收取一定比例之款項。何振發遂與「阿正」、周蔓
    共同基於明知為不實事項而使公務員登載於職務上所掌公文
    書並為行使之犯意聯絡，另與「阿正」共同意圖營利，基於
    使大陸地區人民非法進入臺灣地區之犯意聯絡，於民國92年
    9 月間經由「阿正」之媒介安排，同意以每月2 萬元之代價
    充當人頭，謀以假結婚方式使周蔓以依親名義非法進入臺灣
    地區，先由何振發赴大陸地區湖北省，於92年9 月22日與周
    蔓辦理假結婚登記，藉以取得該省公證處發給之結婚公證書
    ，嗣何振發返臺後，即持上開結婚公證書前往財團法人海峽
    交流基金會（下稱海基會）辦理大陸地區公證書之文書驗證
    ，經取得海基會之證明書後，旋於92年11月20日，偕同「阿
    正」持上開不實之結婚公證書、海基會出具之證明書，前往
    宜蘭縣大同鄉戶政事務所，填具內容不實之結婚登記申請書
    ，申請結婚登記及其國民身分證配偶欄變更登記，使不知情
    之承辦公務員將此不實之事項登載於職務上所掌之戶籍登記
    簿、戶籍謄本及何振發國民身分證上，足生損害於戶政機關
    對於戶政資料管理之正確性。何振發辦妥上開不實之結婚登
    記後，繼於同日以申請大陸地區人民配偶周蔓來臺團聚為名
    ，由「阿正」持上開結婚證書、海基會出具之證明書，以及
    登載周蔓為何振發配偶不實事項之戶籍謄本等資料，向內政
    部警政署入出境管理局行使（現改名為內政部入出國及移民
    署），申請大陸地區人民周蔓以團聚名義入境臺灣地區，承
    辦之該管公務員經實質審查後，據以核發通行證准許周蔓進
    入臺灣地區團聚，周蔓遂於93年1 月15日自大陸地區搭機經
    香港至桃園機場抵臺，以此非法方式使大陸地區人民周蔓順
    利進入臺灣地區，嗣於93年4 月24日，周蔓因另涉違反社會
    秩序維護法案件，為警在桃園縣中壢市查獲，始循線查悉上
    情。
二、案經內政部入出國及移民署專勤事務第一大隊宜蘭縣專勤隊
    報告臺灣宜蘭地方法院檢察署呈請臺灣高等法院檢察署檢察
    長令轉臺灣桃園地方法院檢察署檢察官偵查起訴。
    理  由
一、按被告以外之人（包括證人、鑑定人、告訴人、被害人及共
    同被告等）於審判外之陳述雖不符刑事訴訟法第159 條之1
    至之4 等4 條之規定，經當事人於審判程序同意作為證據，
    法院審酌該言詞陳述或書面陳述作成時之情況，認為適當者
    ，得為證據，刑事訴訟法第159 條之5 第1 項定有明文。查
    本件下列所用於證明被告何振發犯罪之被告以外之人於審判
    外之供述，公訴人、被告及其辯護人均於本院準備程序中表
    示同意作為證據（見本院卷第27至28頁），而本院審酌上開
    供述證據製作時之情況，無不當取供及證明力明顯過低之瑕
    疵，認以之作為證據應屬適當，揆諸前開規定，認前揭證據
    資料應有證據能力。
二、訊據被告固不否認其有與「阿正」約定以每月2 萬元之代價
    ，赴大陸地區與周蔓辦理假結婚手續，並於返臺後，至戶政
    機關、境管機關辦理相關手續，使周蔓非法進入臺灣地區等
    事實，惟矢口否認有營利之意圖，辯稱：伊事後並未拿到代
    價，無營利之意圖等語；其辯護人另辯稱略以：臺灣地區與
    大陸地區人民關係條例第79條第2 項係專為安排偷渡之蛇頭
    而設之規定，應以蛇頭之獲利與安排大陸地區人民非法進入
    臺灣地區之行為間具有相當之對價關係為限，被告僅係假結
    婚人頭，並非蛇頭，係自人蛇集團獲取代價，並非直接從偷
    渡之大陸人民取得，自非上開條例第79條第2 項之加重處罰
    規定適用對象等語。惟查：
（一）上開赴大陸地區與周蔓辦理假結婚後，返臺填具內容不實
      之結婚登記申請書申請結婚登記、國民身分證配偶欄變更
      登記，再以申請配偶來臺團聚為名，持不實之戶籍謄本向
      境管單位申請周蔓以團聚名義入境臺灣地區等事實，業據
      被告於警詢、偵查、原審及本院審理中坦承不諱，並有宜
      蘭縣大同鄉戶政事務所結婚登記申請書、中華人民共和國
      湖北省（2003）鄂證字第20543 號結婚公證書、財團法人
      海峽交流基金會（92）核字第058789號證明書、被告入出
      境紀錄、內政部入出國及移民署99年10月8 日移署資處純
      字第0990145340號函及所附周蔓入出境紀錄及申請來臺資
      料等在卷可稽（見內政部入出國及移民署專勤事務第一大
      隊宜蘭縣專勤隊刑案偵查卷第5 、14至16、17頁、原審訴
      字卷第22至34頁），足認被告自白有行使使公務員登載不
      實之文書、使大陸地區人民非法進入臺灣地區等行為，與
      事實相符，堪以認定。
（二）又被告於警詢中自承：原本「阿正」說辦好假結婚手續後
      會先給伊2 萬元，待周蔓入境後，固定會拿2 萬元給伊，
      但伊均未拿到等語（見內政部入出國及移民署專勤事務第
      一大隊宜蘭縣專勤隊刑案偵查卷第2 頁），及於偵查中供
      稱：是朋友「阿正」介紹伊假結婚，跟伊說假結婚若成功
      ，按月給付伊2 萬元，所以伊就答應等語（見偵字第1573
      8 號卷第12頁），故被告係出於可按月分得2 萬元之獲取
      對價之意，承允參與其事，其有營利之意圖，灼然甚明，
      至被告事實上是否按月取得2 萬元代價，與其是否有營利
      之意圖，要屬無涉，尚不因被告事後是否實際取得該報酬
      而有不同之認定，被告以其並未按月拿到2 萬元等語，辯
      稱其無營利之意圖，自不足採。且參以周蔓來臺之目的係
      打工賺錢，「阿正」復允諾待周蔓入境後，每月可固定給
      被告2 萬元等情，衡以常情，主其事之蛇頭「阿正」更可
      賺取代辦非法入境之費用，並另按月自周蔓工作所得收取
      一定比例之款項，而被告既亦可按月從中分取利得，自與
      「阿正」具有共同營利之意圖，應同負其責，辯護人辯稱
      被告僅係「人頭配偶」而非「蛇頭」，並非就媒介偷渡之
      「蛇頭」專設之臺灣地區與大陸地區人民關係條例第79條
      第2 項規定所規範之對象等語，並不足採。
（三）綜上，本件事證已臻明確，被告所辯不足為採，其犯行堪
      以認定，應依法論科。
三、新舊法比較：
    被告行為後，刑法及刑法施行法部分條文亦經於94年2 月2
    日修正公布，且於95年7 月1 日施行。按行為後法律有變更
    者，適用行為時之法律，但行為後之法律有利於行為人者，
    適用最有利於行為人之法律，刑法第2 條第1 項定有明文，
    本條係規範行為後法律變更所生新舊法律比較適用之準據法
    ，以貫徹法律禁止溯及既往原則，本身尚無新舊法比較之問
    題，於新法施行後，應一律適用新法第2 條第1 項之規定，
    為「從舊從輕」之比較；又關於新舊法律變更之比較適用，
    除易刑處分事項不必綜合比較，得分別適用有利於行為人之
    法律外，原則上應就罪刑有關之共犯、未遂犯、想像競合犯
    、牽連犯、連續犯、結合犯，以及累犯加重、自首減輕暨其
    他法定加減原因（如身分加減）與加減例等一切情形，綜其
    全部罪刑之結果而為比較，以定其應適用之法律，一經定其
    應適用之法律，即應整體適用，不得任意割裂適用（最高法
    院95年第8 次、97年第2 次刑事庭會議決議參照）。經查：
（一）刑法第28條
      刑法第28條刑法修正後，已將舊法第28條之「實施」修正
      為「實行」。原「實施」之概念，包含陰謀、預備、著手
      及實行等階段之行為，修正後之規定，共同正犯之範圍已
      有限縮，排除完全未參與犯罪相關行為之陰謀犯、預備犯
      之共同正犯，然仍肯認共謀共同正犯之處罰。新舊法就共
      同正犯之範圍既因此而有變動，自屬犯罪後法律有變更，
      而非僅屬純文字修正，應有新舊法比較適用之問題（最高
      法院96年度台上字第934 、7073號判決意旨、本院暨所屬
      法院96年法律座談會刑事類提案第1 號可資參照）。本案
      被告之犯罪行為已著手實行，不論依修正前或後之規定，
      均構成共同正犯，刑法第28條之修正內容，對本案認定為
      共同正犯之被告而言，尚無有利或不利之情形，應依本案
      綜合全部罪刑比較結果適用之。
（二）刑法第33條第5 款
      修正後刑法第33條第5 款規定罰金刑為新臺幣1000元以上
      ，以百元計算之，而修正前則規定罰金為1 元以上，且以
      銀元為計算單位，經依罰金罰鍰提高標準條例第1 條前段
      ，以及現行法規所定貨幣單位折算新臺幣條例第2 條規定
      折算後，罰金刑為新臺幣30元以上，經比較新、舊法之結
      果，法定刑最低罰金部分，修正前規定較有利於被告。
（三）修正前刑法第55條有關牽連犯之規定
      修正後之刑法第55條已刪除後段牽連犯之規定，此刪除雖
      非犯罪構成要件之變更，但顯已影響行為人刑罰之法律效
      果，自屬法律有變更；經比較新、舊法，適用修正前刑法
      第55條後段牽連犯之法律效果，較有利於被告。
（四）修正後刑法第59條關於酌減其刑之規定用語，相較於修正
      前刑法第59條，增列「顯」可憫恕，以及「認科以最低度
      刑仍嫌過重者」之限制，參諸該條立法理由，固係將法院
      實務就修正前刑法第59條適用標準之明文化，既屬加減例
      事項，應依全部罪刑比較之結果，以定其應適用之法律。
（五）揆諸前揭刑法條文修正前、後之說明及最高法院決議意旨
      、修正後刑法第2 條第1 項之規定，綜合比較95年7 月1
      日修正公布施行前後之刑法相關規定，應以修正前之刑法
      對被告較為有利，依現行即修正後刑法第2 條第1 項前段
      規定，自應整體適用修正前即被告行為時之有關規定論處
      。
（六）又被告行為後，刑法施行法於95年6 月14日增訂第1 條之
      1 規定「中華民國94年1 月7 日刑法修正施行後，刑法分
      則編所定罰金之貨幣單位為新臺幣。94年1 月7 日刑法修
      正時，刑法分則編未修正之條文定有罰金者，自94年1 月
      7 日刑法修正施行後，就其所定數額提高為30倍。但72年
      6 月26日至94年1 月7 日新增或修正之條文，就其所定數
      額提高為3 倍。」於95年7 月1 日生效施行，刑法第214
      條之罪定有罰金刑，但未於94年1 月7 日修正，自應於95
      年7 月1 日刑法修正施行後，就其所定數額提高30倍，與
      被告行為時之罰金罰鍰提高標準條例第1 條前段、現行法
      規所定貨幣單位折算新臺幣標準第2 條之折算結果相較，
      罰金刑貨幣單位雖有「銀元」、「新臺幣」之更異，惟適
      用結果之罰金額度則無二致，並無利或不利之變更，自不
      生新舊法之比較問題，應逕行適用刑法施行法第1 條之1
      規定（本院暨所屬法院95年法律座談會刑事類提案第16號
      內容可資參照）。
四、論罪科刑：
（一）按臺灣地區與大陸地區人民關係條例第79條第1 項、第2
      項係對於違反同條例第15條第1 款所定不得使大陸地區人
      民非法進入臺灣地區之處罰，旨在防止大陸地區人民非法
      進入臺灣地區，以維護臺灣地區之安全與安定；所稱「非
      法」，應從實質上之合法性予以判斷，凡評價上違反法秩
      序之方法，均屬「非法」；參照行政程序法第119 條第1
      款、第2 款規定，受益人以詐欺、脅迫或賄賂方法，使行
      政機關作成行政處分者；或對重要事項提供不正確資料或
      為不完全陳述，致使行政機關依該資料或陳述而作成行政
      處分者，其信賴不值得保護；故在大陸地區通謀虛偽結婚
      ，以不實之結婚證明辦理入境手續，憑以進入臺灣地區，
      其所持之入境許可文件雖係入出境主管機關所核發，形式
      上為合法，但因以虛偽方法而取得，即不具實質上之合法
      性，仍屬非法進入臺灣地區（最高法院92年度台上字第40
      號、94年度台上字第1064號等判決意旨參照）。又結婚應
      為結婚之登記，應以當事人之一方為申請人，戶籍法第17
      條第1 項、第35條分別定有明文。而申請人於申請結婚戶
      籍登記時，應提出證明文件，經戶政事務所查驗後，應將
      受理登記資料登錄於電腦系統，戶籍法施行細則第13條、
      第17條亦有明文；而關於結婚戶籍登記，戶政機關僅有形
      式審查權而無實質審查權，此觀之戶籍法第76條「申請人
      故意為不實之申請或有關機關、學校、團體、人民故意提
      供戶政機關不實之資料者，處新臺幣9000元以下罰鍰。」
      之規定自明，倘申請人明知無結婚之實，卻使戶政機關公
      務員為結婚之登記，自應構成刑法第214 條之明知為不實
      之事項，而使公務員登載於職務上所掌之公文書罪。另大
      陸地區人民，須經主管機關許可始得進入臺灣地區，臺灣
      地區與大陸地區人民關係條例第10條第1 項定有明文，主
      管機關內政部亦訂定「大陸地區人民進入臺灣地區許可辦
      法」以資規範，依該辦法第15條規定，欲申請進入臺灣地
      區者，須備齊一定之文書證件；另依該辦法第19條第1 項
      第7 款、第23條關於有事實足認係通謀而為虛偽結婚者，
      得不予許可大陸地區人民進入臺灣地區之申請；對於申請
      人所檢附大陸地區製作之文書，應經特定之團體查證、驗
      證等規定，顯見境管局對該類申請案件具有實質審查權限
      ，非一經申請人提出申請文件即予准許之形式上審查，則
      被告此部分行為，尚不成立刑法第214 條使公務員登載不
      實罪責。
（二）又按，刑法上之「意圖營利」，以行為人主觀上有謀利之
      意圖為足，被告既出於每月獲取2 萬元之意，使大陸地區
      女子周蔓非法來臺，主觀上自有營利之意圖，核其所為，
      違反修正前臺灣地區與大陸地區人民關係條例第15條第1
      款規定，係犯修正前同條例第79條第2 項之意圖營利使大
      陸地區人民非法進入臺灣地區罪，及刑法第216 條、第21
      4 條之行使使公務員登載不實文書罪。公訴人認被告係犯
      臺灣地區與大陸地區人民關係條例第79條第1 項罪嫌，尚
      有誤會，爰於基本事實同一之範圍內，變更其起訴法條。
      被告辦理結婚登記而使公務員登載不實後，復行使內容不
      實之戶籍謄本等文件，持向境管單位辦理大陸地區人民進
      入臺灣地區旅行證，該等使公務員登載不實之低度行為，
      應為行使之高度行為所吸收，不另論罪。被告與周蔓、「
      阿正」間，就行使使公務員登載不實文書之犯行、被告與
      「阿正」間另就意圖營利使大陸地區人民非法進入臺灣地
      區之犯行，均有犯意之聯絡及行為之分擔，皆應論以共同
      正犯。又被告所犯行使使公務員登載不實文書、意圖營利
      使大陸地區人民非法進入臺灣地區等罪間，有方法與結果
      之牽連關係，為牽連犯，應依修正前刑法第55條之規定，
      從較重之意圖營利使大陸地區人民非法進入臺灣地區罪處
      斷。
（三）按刑事審判旨在實現刑罰權之分配的正義，故法院對有罪
      被告之科刑，應符合罪刑相當之原則，使輕重得宜，罰當
      其罪，以契合社會之法律感情，此所以刑法第57條明定科
      刑時應審酌一切情狀，尤應注意該條所列10款事項以為科
      刑輕重之標準，並於同法第59條賦予法院以裁量權，如認
      犯罪之情狀可憫恕，認科以最低度刑仍嫌過重者，得酌量
      減輕其刑，俾使法院就個案之量刑，能斟酌至當。查臺灣
      地區與大陸地區人民關係條例第79條第2 項之法定刑為「
      3 年以上10年以下有期徒刑，得併科新臺幣500 萬元以下
      罰金」，該項之立法目的係因為所謂「蛇頭」（指安排大
      陸地區人民偷渡至大陸地區以外地區之人）引介大陸偷渡
      客進入臺灣地區，日趨猖狂，對社會秩序及國家安全之危
      害甚為嚴重，故有特別加重其刑罰之必要，亦即，本條項
      規範之對象，主要係針對慣常性引介大陸偷渡客進入我國
      之人士為主，因其等大批非法引介大陸地區人民來臺，嚴
      重危及國家安全，且藉之牟取鉅額利益，為求根本上阻絕
      此種對國家安全有高危險性之經濟上誘因，有必要以嚴厲
      之刑罰手段以為嚇阻，惟就單一性使大陸人士非法來臺行
      為，縱行為人因此謀得利益，尚不能與上揭經常性之蛇頭
      所獲利益、所造成危害社會之程度相提並論，法律科處此
      類犯罪，所設之法定最低本刑卻同為「3 年以上10年以下
      有期徒刑，得併科新臺幣500 萬元以下罰金」，不可謂不
      重。於此情形，倘依其情狀處以相當之有期徒刑，即足以
      懲儆，並可達防衛社會之目的者，自非不可依客觀之犯行
      與主觀之惡性二者加以考量其情狀，是否有可憫恕之處，
      適用刑法第59條之規定酌量減輕其刑，期使個案裁判之量
      刑，能斟酌至當，符合比例原則。查本件被告所為上揭使
      大陸女子非法入境臺灣犯行僅1 次，所約定之報酬數額非
      鉅，其嚴重性與該條所欲重罰之蛇頭人士，顯有區別，以
      該條最低法定本刑觀之，實屬情輕法重，在客觀上足以引
      起一般之同情，尚有堪為憫恕之處，本院認依其情狀處以
      相當之有期徒刑，即足以懲儆，並可達防衛社會之目的，
      爰適用修正前刑法第59條規定，就被告所犯意圖營利違反
      不得使大陸地區人民非法進入臺灣地區之規定罪，酌量減
      輕其刑。
五、原審據以論科，固非無見；惟查：（一）臺灣地區與大陸地
    區人民關係條例第79條第2 項之罪，以主觀上有營利之意圖
    為構成要件之一，原審判決認被告成立上開之罪，惟未見於
    事實欄記載被告有無營利之意圖，應有疏漏。（二）被告使
    戶政機關承辦公務員將不實之結婚事項登載於職務上所掌之
    戶籍登記簿、戶籍謄本及何振發國民身分證上，復持登載周
    蔓為何振發配偶不實事項之戶籍謄本等資料，向內政部警政
    署入出境管理局行使以辦理入境許可，該行使行為業經原審
    判決事實欄所記載，惟於理由欄論罪部分，漏未論及刑法第
    216 條行使使公務員登載不實文書之罪，尚有違誤。被告對
    原判決表明不服，上訴意旨略以：其非「蛇頭」，並非直接
    向大陸偷渡客收取費用，或待大陸偷渡客來臺非法工作後，
    收取利益，僅係充任假結婚人頭，收取因假結婚喪失形式上
    未婚身分、未來承受刑事訴追風險之代價，而非安排大陸地
    區人民非法入境臺灣地區之對價，無營利之意圖，應論以臺
    灣地區與大陸地區人民關係條例第79條第1 項之罪等語，惟
    查，被告與「阿正」間有犯意之聯絡及行為之分擔，約定每
    月收取2 萬元之報酬，出於獲取對價之意，與大陸人民假結
    婚，使之來臺，均如前述，其主觀上有牟利之意圖甚明，被
    告之上訴雖無理由，惟原判決既有上開可議之處，自應由本
    院予以撤銷改判。爰審酌被告身為中華民國人民，為圖私利
    ，竟自願充當人頭，與大陸地區女子周蔓以假結婚之方式，
    向主管機關辦理相關登記及請領登載不實之公文書使用，以
    達使大陸地區人民來臺工作之目的，對於主管機關之有效管
    理及國家秩序之危害非輕，惟念及被告犯後坦承犯行之態度
    ，及考量其犯罪之動機、目的、手段、品行暨所生損害等一
    切情狀，量處如主文第2 項所示之刑。又被告犯罪在96年4
    月24日以前，且無中華民國九十六年罪犯減刑條例所定不予
    或不得減刑之情形，爰依同條例第2 條第1 項第3 款、第7
    條之規定，減其宣告刑2 分之1 。
據上論斷，應依刑事訴訟法第369 條第1 項前段、第364 條、第
299 條第1 項前段、第300 條，臺灣地區與大陸地區人民關係條
例第79條第2 項，刑法第2 條第1 項前段、第11條前段、第214
條、第216 條，修正前刑法第28條、第55條、第59條，刑法施行
法第1 條之1 第1 項、第2 項前段，中華民國九十六年罪犯減刑
條例第2 條第1 項第3 款、第7 條，判決如主文。
本案經檢察官蔡秋明到庭執行職務。
中    華    民    國   100    年    5     月    10    日
                  刑事第十九庭審判長法  官  鄧振球
                                    法  官  潘翠雪
                                    法  官  彭幸鳴
以上正本證明與原本無異。
如不服本判決，應於收受送達後10日內向本院提出上訴書狀，其
未敘述上訴之理由者並得於提起上訴後10日內向本院補提理由書
（均須按他造當事人之人數附繕本）「切勿逕送上級法院」。
                                    書記官  陳靜姿
中    華    民    國   100    年    5     月    10    日
附錄本案論罪科刑法條：
臺灣地區與大陸地區人民關係條例第79條
違反第15條第1 款規定者，處1 年以上7 年以下有期徒刑，得併
科新臺幣100 萬元以下罰金。
意圖營利而犯前項之罪者，處3 年以上10年以下有期徒刑，得併
科新臺幣500 萬元以下罰金。
前2 項之首謀者，處5 年以上有期徒刑，得併科新臺幣1000萬元
以下罰金。
前3 項之未遂犯罰之。
中華民國船舶、航空器或其他運輸工具所有人、營運人或船長、
機長、其他運輸工具駕駛人違反第15條第1 款規定者，主管機關
得處該中華民國船舶、航空器或其他運輸工具一定期間之停航，
或廢止其有關證照，並得停止或廢止該船長、機長或駕駛人之職
業證照或資格。
中華民國船舶、航空器或其他運輸工具所有人，有第1 項至第4
項之行為或因其故意、重大過失致使第三人以其船舶、航空器或
其他運輸工具從事第1 項至第4 項之行為，且該行為係以運送大
陸地區人民非法進入臺灣地區為主要目的者，主管機關得沒入該
船舶、航空器或其他運輸工具。所有人明知該船舶、航空器或其
他運輸工具得沒入，為規避沒入之裁處而取得所有權者，亦同。
前項情形，如該船舶、航空器或其他運輸工具無相關主管機關得
予沒入時，得由查獲機關沒入之。
刑法第214 條
明知為不實之事項，而使公務員登載於職務上所掌之公文書，足
以生損害於公眾或他人者，處3 年以下有期徒刑、拘役或500 元
以下罰金。